【裁判字號】    98,抗,933
【裁判日期】    980625
【裁判案由】    履行契約等
【裁判全文】
臺灣高等法院民事裁定                   98年度抗字第933號
抗  告  人  丙○○
                        號
上列抗告人因與相對人乙○○等間履行契約等事件，對於中華民
國98年4月23日臺灣士林地方法院98年度補字第179號裁定提起抗
告，本院裁定如下：
    主  文
抗告駁回。
抗告費用由抗告人負擔。
    理  由
一、按訴訟標的之價額，由法院核定。核定訴訟標的之價額，以
    起訴時之交易價額為準；無交易價額者，以原告就訴訟標的
    所有之利益為準。對於訴訟標的價額之核定，得為抗告，民
    事訴訟法第七十七條之一第一項、第二項、第四項定有明文
    。又以一訴主張數項標的者，其價額合併計算之。但所主張
    之數項標的互相競合或應為選擇者，其訴訟標的價額，應依
    其中價額最高者定之。以一訴附帶請求其孳息、損害賠償、
    違約金或費用者，不併算其價額。民事訴訟法第七十七條之
    二亦定有明文。
二、查本件兩造間履行契約等事件，抗告人在第一審請求之訴訟
    標的為：「(一)台北市南港區○○○路235巷58號8樓之3房屋及
    台北市○○區○○段29地號土地持分萬分之197。(二) 新臺幣
    （下同）750萬元。」， 其中抗告人請求移轉「(一)之房屋及
    土地」部分：經查，抗告人係以總價2100萬元向相對人乙○
    ○購買，有買賣契約書在卷可稽，故抗告人起訴時(一)之房屋
    及土地之交易價額共2100萬元。至於抗告人同時主張相對人
    乙○○如不能移轉(一)之房屋及土地時，請求相對人乙○○或
    甲○○應給付750萬元部分， 因與前述移轉(一)之房屋及土地
    部分之標的有附隨關係，乃訴之客觀合併中有牽連關係之單
    純合併，民事訴訟法第七十七條之二第一項規定，二者之訴
    訟標的價額，應依其中價額最高之「(一)之房屋及土地」部分
    定之，故本件訴訟標的價額為2100萬元。至於「(一)之房屋及
    土地」有無向銀行抵押貸款，或買賣價金是否已付清，均與
    「(一)之房屋及土地」在起訴時之交易價額為何無關，原法院
    核定本件訴訟標的價額為2100萬元，並無違誤。抗告意旨謂
    買賣價金中內含1250萬元屬於兆豐銀行所有之抵押貸款，與
    抗告人尚未支付之105萬元現金款， 故對抗告人而言，該訴
    訟標的價值為745萬元，應以745萬元定本件之訴訟標的價額
    云云，並無可採。抗告人執此指摘原裁定不當，聲明廢棄，
    為無理由，應予駁回。
三、據上論結，本件抗告為無理由，爰裁定如主文。
中    華    民    國    98    年    6     月    25    日
                    民事第十庭
                        審判長法  官  黃豐澤
                              法  官  林麗玲
                              法  官  蕭艿菁
正本係照原本作成。
本裁定除以適用法規顯有錯誤為理由，不得再抗告。如提起再抗
告，應於收受後10日內委任律師為訴訟代理人向本院提出再抗告
狀。並繳納再抗告費新台幣１千元。
中    華    民    國    98    年    6     月    25    日
                              書記官  王秀雲


司法院資訊處製作；財團法人民間司法改革基金會備份。
